【裁判字號】    99,智簡,12
【裁判日期】    990705
【裁判案由】    違反商標法
【裁判全文】
臺灣臺中地方法院刑事判決              99年度智簡字第12號
公  訴  人  臺灣臺中地方法院檢察署檢察官
被      告  甲○○
上列被告因違反商標法案件，經檢察官提起公訴（98年度偵字第
26646 號），因被告自白犯罪（本院99年度智易字第30號），本
院逕依簡易判決處刑如下：
    主      文
甲○○明知為未得商標權人同意，於同一商品，使用相同之註冊
商標之商品而販賣，處拘役伍拾日，如易科罰金，以新臺幣壹仟
元折算壹日。扣案如附表所示之物，均沒收
    事實及理由
一、犯罪事實：甲○○明知其於民國98年6月起至同年9月間中旬
    期間內，在澳門及臺中市逢甲商圈附近，自某廖姓年籍不詳
    之成年男子處，所購得之如附表所示印有「 LOUIS VUITTON
    」、「CHANEL」、「GUCCI」、「BURBERRY」、「MONTBLANC
    」、「OMEGA 」、「COACH 」、「AUDEMARS PIGUET 」、「
    HELLO KITTY 」圖樣等商標文字、圖像之商品，其圖樣係分
    屬法商路易威登馬爾悌耶公司（以下簡稱路易威登公司）、
    瑞士商香奈兒股份有限公司（以下簡稱香奈兒公司）、義商
    固喜歡固喜公司（以下簡稱固喜歡公司）、英商布拜里公司
    （以下簡稱布拜里公司）、德商萬寶龍文具有限公司（以下
    簡稱萬寶龍公司）、瑞士商亞米茄股份有限公司（以下簡稱
    亞米茄公司）、美商高奇公司（以下簡稱高奇公司）、瑞士
    商奧德曼必固控股公司（以下簡稱奧德曼公司）、日商三麗
    鷗股份有限公司（以下簡稱三麗鷗公司）等商標權人所設計
    ，並經向經濟部智慧財產局申請註冊登記、取得於專用期限
    或延展專用期限內，指定使用於書包、公事包、手提箱袋、
    手提包、手錶、耳環、鑰匙圈（路易威登公司）；手機吊飾
    、皮夾、鑰匙包、鐘錶（香奈兒公司）；金屬製鑰鎖環、化
    妝袋、名片皮夾、公事包、車票皮夾、信用皮夾、護照皮夾
    、手提袋、煙盒（固喜歡公司）；手錶、鑰匙包、皮製鑰匙
    包（布拜里公司）；鐘錶、金屬製鑰匙圈（萬寶龍公司）；
    錶（亞米茄公司）；各種錶及計時儀器（奧德曼公司）；鑰
    匙環（高奇公司）；非金屬製鑰匙圈（三麗鷗公司）等商品
    之商標權，為相關大眾所共知之商標圖樣，且均尚在專用期
    限內，任何人未經商標權人之同意或授權，不得於同一商品
    或類似商品，使用相同或近似於此等註冊商標，亦不得將此
    等使用相同或近似於註冊商標之商品販賣。詎竟意圖營利，
    基於販賣使用相同或近似於註冊商標商品（以下簡稱仿冒商
    品）之犯意，於98年9月8日下午3時起至同月18日下午6時40
    分許，在臺中市○○區○○路與慶和街交岔路口處之攤位，
    陳列仿冒前開註冊商標之商品共180件。嗣98年9月18日晚上
    7 時18分，經警在上址攤位前，發現前開仿冒商品而當場查
    獲。
二、證據名稱：
  (一)被告甲○○之自白。
  (二)證人即鑑定人范國峰、賴麗玉之證述。
  (三)保安警察第二總隊第一大隊第二中隊扣押筆錄、扣押物品目
    錄表、扣案物品暨蒐證照片78張、查扣之仿冒品所侵害商標
    之圖樣對照表、經濟部智慧財產局商標資料檢索服務、萬國
    法律事務所侵權仿冒品鑑定報告1 份、經濟部智慧財產局商
    標資料檢索服務1份、鑑定證明書。
三、論罪科刑：
  (一)核被告所為，係犯商標法第82條之明知為未得商標權人同意
    ，於同一商品，使用相同之註冊商標之商品而販賣罪。被告
    意圖販賣營利而陳列仿冒商標商品之低度行為，應為販賣之
    高度行為所吸收，不另論罪。被告以一販賣行為，同時侵害
    數家公司之商標權，為想像競合犯，應從一重處斷。
  (二)另刑事法若干犯罪行為態樣，本質上原具有反覆、延續實行
    之特徵，立法時既予特別歸類，定為犯罪構成要件之行為要
    素，則行為人基於概括之犯意，在密切接近之一定時、地持
    續實行之複次行為，倘依社會通念，於客觀上認為符合一個
    反覆、延續性之行為觀念者，於刑法評價上，即應僅成立一
    罪。學理上所稱「集合犯」之職業性、營業性或收集性等具
    有重複特質之犯罪均屬之，例如經營、從事業務、收集、販
    賣、製造、散布等行為概念者是（最高法院95年度臺上字第
    1079號判決意旨參照）。本案被告自98年9月8日起至同年月
    18日止之該段期間，先後多次販賣仿冒商標商品之行為，具
    有反覆、延續實行之特徵，依上開判決意旨，並審酌刑法第
    56條之連續犯規定已修正刪除，並於95年7月1日施行之法律
    實然面，本院認上開行為應僅成立集合犯一罪。
  (三)爰審酌被告意圖營利而販賣仿冒商品之行為，不僅損害真正
    商標權利人之正常營收，對真正商標權利人之商譽亦有不良
    影響，惟慮及被告販賣仿冒商品之數量非鉅，時間尚短，所
    生危害亦非至重等一切情狀，量處如主文所示之刑，併諭知
    易科罰金之折算標準。扣案如附表所示之物，為仿冒之商品
    ，應依商標法第83條之規定，宣告沒收。
四、依刑事訴訟法第449條第2項、第450條第1項、第454條第1項
    ，商標法第82條、第83條，刑法第11條、第55條、第41條第
    1項前段，逕以簡易判決處刑如主文。
如不服本判決，應於收受送達後10日內向本院提出上訴書狀（應
敘述具體理由並附繕本）。
中    華    民    國    99    年    7     月     5    日
                  臺中簡易庭  法  官  高英賓
上正本證明與原本無異。
                              書記官  司立文
中    華    民    國    99    年    7     月     5    日
附表：違反商標法之扣案物品
┌──┬──────────────┬────────┐
│編號│品                        名│數            量│
├──┼──────────────┼────────┤
│ １ │仿冒LV商標皮夾              │    陸個        │
├──┼──────────────┼────────┤
│ ２ │仿冒LV商標皮包              │    肆個        │
├──┼──────────────┼────────┤
│ ３ │仿冒LV商標菸盒              │    伍個        │
├──┼──────────────┼────────┤
│ ４ │仿冒LV商標耳環              │    捌個（肆對）│
├──┼──────────────┼────────┤
│ ５ │仿冒LV商標鑰匙圈            │拾壹個        │
├──┼──────────────┼────────┤
│ ６ │仿冒LV商標手錶              │    壹支        │
├──┼──────────────┼────────┤
│ ７ │仿冒GUCCI商標皮夾           │    玖個        │
├──┼──────────────┼────────┤
│ ８ │仿冒GUCCI商標皮包           │    個        │
├──┼──────────────┼────────┤
│ ９ │仿冒GUCCI商標菸盒           │    壹個        │
├──┼──────────────┼────────┤
│１０│仿冒GUCCI商標鑰匙圈         │  拾壹個        │
├──┼──────────────┼────────┤
│１１│仿冒GUCCI商標手機吊飾       │    貳個        │
├──┼──────────────┼────────┤
│１２│仿冒CHANEL商標皮夾          │    貳個        │
├──┼──────────────┼────────┤
│１３│仿冒CHANEL商標耳環          │  拾捌個（玖對）│
├──┼──────────────┼────────┤
│１４│仿冒CHANEL商標鑰匙圈        │    肆個        │
├──┼──────────────┼────────┤
│１５│仿冒CHANEL商標手錶          │    貳支        │
├──┼──────────────┼────────┤
│１６│仿冒KITTY商標手機吊飾       │肆拾伍個        │
├──┼──────────────┼────────┤
│１７│仿冒KITTY商標鑰匙圈         │    個        │
├──┼──────────────┼────────┤
│１８│仿冒MONTBLANC商標手錶       │    壹支        │
├──┼──────────────┼────────┤
│１９│仿冒MONTBLANC商標鑰匙圈     │    個        │
├──┼──────────────┼────────┤
│２０│仿冒BURBERRY商標手錶        │    壹支        │
├──┼──────────────┼────────┤
│２１│仿冒BURBERRY商標鑰匙圈      │    伍個        │
├──┼──────────────┼────────┤
│２２│仿冒OMEGA商標手錶           │    貳支        │
├──┼──────────────┼────────┤
│２３│仿冒AUDEMARS PIGUET商標手錶 │    壹支        │
├──┼──────────────┼────────┤
│２４│仿冒COACH商標鑰匙圈         │  拾貳個        │
└──┴──────────────┴────────┘
論罪科刑法條：
商標法第81條
未得商標權人或團體商標權人同意，有下列情形之一者，處三年
以下有期徒刑、拘役或科或併科新臺幣20萬元以下罰金：
一  於同一商品或服務，使用相同之註冊商標或團體商標者。
二  於類似之商品或服務，使用相同之註冊商標或團體商標，有
    致相關消費者混淆誤認之虞者。
三  於同一或類似之商品或服務，使用近似於其註冊商標或團體
    商標之商標，有致相關消費者混淆誤認之虞者。
商標法第82條
明知為前條商品而販賣、意圖販賣而陳列、輸出或輸入者，處一
年以下有期徒刑、拘役或科或併科新臺幣5 萬元以下罰金。

司法院資訊處製作；財團法人民間司法改革基金會備份。
